# 请教关于现金流量的问题

提问人：zoeandlj 时间：2011-12-11 22:03:57
财务费用中，应收票据贴现利息（无追索权或有追索权），陈版在回答中“无论贴现银行是否有追索权，都是以扣除贴现息之后的净额支付给贴现申请人的。所以贴现息对应的现金流量一般不单独反映，而是作为“销售商品、提供劳务收到的现金”或者“借款收到的现金”的减项。”，但是，又有需要考虑追索权的回答，不明白到底是什么？ http://bbs.esnai.com/forum.php?m ... B%CF%D6%BD%F0%C1%F7

回答人：chenyiwei
回复 zoeandlj 的帖子
这应该是两个不同的问题。是否在资产负债表上终止确认应收票据，决定了相关现金流量是经营活动还是筹资活动；但无论是筹资活动还是经营活动，都以实际收到的现金金额和实际发生的现金收付作为现金流量表列报的基础。

提问人：zoeandlj 时间：2011-12-13 12:32:38
回复 chenyiwei 的帖子
那陈版的意思，是不是
“财务费用中，应收票据贴现利息（无追索权）”和“财务费用中，应收票据贴现利息（附追索权）”不属于任何现金流量，不需要在现金流量表中体现？

回答人：chenyiwei
直接按收到的净额反映，贴现利息不单列为现金流量。

提问人：zoeandlj 时间：2011-12-18 17:20:29
回复 chenyiwei 的帖子
按净额反映是什么意思？就是将这个净额需要填入现金流量表里是吧，那作为哪一项填入呢？谢谢！

回答人：chenyiwei
按照扣除贴现息后实际收到的金额列入现金流量表。终止确认应收票据的，计入“销售商品、提供劳务收到的现金”；未终止确认的，计入“借款收到的现金”。

提问人：zico9999 时间：2011-12-19 14:34:18
经营活动：不需要调整 筹资活动：需要调整

回答人：chenyiwei
可以这样理解。贴现息冲减“销售商品收到现金”的，事实上构成了经营活动现金流量，就无需调整；贴现息冲减“借款收到的现金”的，则构成了筹资活动的现金流量，在间接法中需要调整。